臺灣屏東地方法院刑事判決　　　　　　110年度交易字第369號
公　訴　人　臺灣屏東地方檢察署檢察官
被　　　告　崔芳慈


上列被告因過失傷害案件，經檢察官提起公訴（110 年度偵字第
6224號），本院判決如下：
    主  文
本件公訴不受理。
    理  由
一、公訴意旨如起訴書所載（如附件）。
二、按告訴乃論之罪，告訴人於第一審辯論終結前，得撤回其告
    訴；又告訴經撤回者，法院應諭知不受理之判決，且得不經
    言詞辯論為之，刑事訴訟法第238 條第1 項、第303 條第3
    款、第307條分別定有明文。
三、本件被告崔芳慈因過失傷害案件，經告訴人鍾成提出告訴後
    ，由臺灣屏東地方檢察署檢察官提起公訴，認被告涉犯刑法
    第284 條前段之過失傷害罪嫌。該罪依同法第287 條前段之
    規定，須告訴乃論。茲據告訴人於本件辯論終結前，具狀聲
    請撤回其告訴乙節，有刑事撤回告訴狀1 紙存卷可考（見院
    卷第171 頁），揆諸前開說明，爰不經言詞辯論，逕為諭知
    不受理之判決。
據上論斷，應依刑事訴訟法第303 條第3 款、第307 條，判決如
主文。
中    華    民    國   111    年    1     月    19    日
                  刑事第四庭  審判長法  官  黃柏霖
                                    法  官  錢毓華
                                    法  官  李宛臻
以上正本證明與原本無異。
如不服本判決應於收受判決後20日內向本院提出上訴書狀，並應
敘述具體理由；其未敘述上訴理由者，應於上訴期間屆滿後20日
內向本院補提理由書（均須按他造當事人之人數附繕本）「切勿
逕送上級法院」。
中    華    民    國   111    年    1     月    19    日
                                    書記官  蔡語珊
附件：臺灣屏東地方檢察署檢察官起訴書1 份。
--------------------------------------------------------
【附件】
臺灣屏東地方檢察署檢察官起訴書
                                     110年度偵字第6224號
    被      告  崔芳慈
上列被告因過失傷害案件，業經偵查終結，認應提起公訴，茲將
犯罪事實及證據並所犯法條分敘如下：
      犯罪事實
一、崔芳慈於民國109 年12月26日17時58分許，騎乘車牌號碼00
    0-0000號普通重型機車，沿屏東縣潮州鎮台一線由南往北方
    向行駛機慢車道，行經該路段418 公里400 公尺與光復路之
    交岔口機慢車待轉區前時，本應注意車前狀況，並隨時採取
    必要之安全措施，且行經設有機慢車待轉區之行車管制號誌
    交岔路口時，更應提高注意義務並減速慢行，以因應隨時可
    能發生之緊急情形，而當時天氣晴、夜間有照明、柏油路面
    乾燥無缺陷、視距良好無障礙物，並無其不能注意之情事，
    竟疏未注意及此，未注意前方車輛行駛動態及減速慢行以因
    應隨時可能發生之緊急情形，適有湯隆欽明知機車停等區線
    ，係用以指示大型重型機車以外之機車駕駛人於紅燈亮時行
    駛停等之範圍，其他車種不得在停等區內停留，而依當時狀
    況並無不能注意之情事，竟疏未注意及此，其仍於同日17時
    30分許，將其所有之車牌號碼0000-00 號自用小客車無故占
    用在上開機慢車待轉區內，造成鍾成（涉嫌過失傷害部分，
    另為不起訴處分）騎乘車牌號碼000-000 號普通重型機車在
    上開機慢車待轉區停等紅燈時，無適當區域可妥適停駛其上
    開機車，因而將其機車停放於待轉區左外側，而遭崔芳慈騎
    乘之上開機車自左側追撞，致鍾成受有左腓骨幹下三分之一
    閉鎖性（粉碎性）骨折、左手肘、右手、左小腿多處擦傷等
    傷害。嗣經警方接獲報案到場處理該起交通事故，崔芳慈於
    肇事後，未被偵查犯罪機關查知年籍前，即留在現場，向到
    場處理之員警供承肇事，自首並接受裁判。
二、案經鍾成訴由屏東縣政府警察局潮州分局報告偵辦。
        證據並所犯法條
一、證據清單及待證事實
┌──┬─────────────┬────────────────┐
│編號│證據名稱                  │待證事實                        │
├──┼─────────────┼────────────────┤
│1   │①被告崔芳慈於警詢及偵查中│①證明於案發時，其行經屏東縣潮州│
│    │  之供述、偵查中具結之證述│  鎮台一線418 公里400 公尺與光復│
│    │②被告崔芳慈之屏東縣政府警│  路之交岔口機慢車待轉區轉彎路段│
│    │  察局道路交通事故談話紀錄│  ，雖已時值傍晚，然視線好，時速│
│    │  表1 份                  │  逾50公里，且駛近肇事地點時，始│
│    │③被告崔芳慈之屏東縣政府警│  發現告訴人鍾成騎乘之機車車頭突│
│    │  察局潮州分局交通分隊道路│  出，並目睹旁邊有被告湯隆欽之自│
│    │  交通事故肇事人自首情形紀│  用小客車佔用機慢車待轉區而影響│
│    │  錄表1 份                │  上開路段機車不能順暢行駛、亦不│
│    │                          │  能安全待轉之事實。            │
│    │                          │②證明於肇事後，未被偵查犯罪機關│
│    │                          │  查知年籍前，即留在現場，向到場│
│    │                          │  處理之員警供承肇事，自首並接受│
│    │                          │  裁判之事實。                  │
├──┼─────────────┼────────────────┤
│2   │①告訴人鍾成於警詢及偵查中│證明案發時因被告湯隆欽之上開自用│
│    │  之指訴、偵查中具結之指證│小客車無故停放在屏東縣潮州鎮台一│
│    │②告訴人鍾成之屏東縣政府警│線418 公里400 公尺與光復路之交岔│
│    │察局道路交通事故談話紀錄表│口機慢車待轉區內，導致其騎乘之機│
│    │1 份                      │車無法進入待轉區內，只能停放在待│
│    │                          │轉區左側之事實。                │
├──┼─────────────┼────────────────┤
│3   │①證人湯隆欽於警詢中之供述│證明於案發日17時30分許，將其所有│
│    │②證人湯隆欽之屏東縣政府警│之車牌號碼0000-00 號自用小客車無│
│    │  察局道路交通事故談話紀錄│故停放在屏東縣潮州鎮台一線418 公│
│    │  表1 份                  │里400 公尺與光復路之交岔口機慢車│
│    │                          │待轉區內，而被告湯隆欽考領有駕照│
│    │                          │，故應明知機車停等區線，係用以指│
│    │                          │示大型重型機車以外之機車駕駛人於│
│    │                          │紅燈亮時行駛停等之範圍，其他車種│
│    │                          │不得在停等區內停留一節，不因他人│
│    │                          │告知可停放在機慢車待轉區而影響其│
│    │                          │明知上開行為違規之事實。        │
├──┼─────────────┼────────────────┤
│4   │①道路交通事故現場圖、肇事│①證明案發時，案發地點天氣晴、夜│
│    │  現場略圖、車輛肇事報告表│  間有照明、柏油路面乾燥無缺陷、│
│    │  、道路交通事故調查報告表│  視距良好無障礙物之事實。      │
│    │  ㈠㈡各1 份              │②證明本件涉案車輛車籍，及案發後│
│    │②車輛詳細資料報表3 份    │  之現場與車損情形。            │
│    │③潮州分局交通小隊110 年6 │③證明證人湯隆欽之上開自用小客車│
│    │  月1 日崔芳慈、湯隆欽及鍾│  佔用機慢車待轉區車格，且停放該│
│    │  成涉嫌傷害案處理調查報告│  車地點是屏東縣潮州鎮台一線418 │
│    │  1 份                    │  公里400 公尺與光復路交岔路口正│
│    │④現場蒐證與車損照片44張  │  中央之事實，明顯影響該交岔路口│
│    │                          │  週遭之機車行駛動線的順暢性。  │
├──┼─────────────┼────────────────┤
│5   │告訴人鍾成之安泰醫療社團法│告訴人鍾成受有如犯罪事實欄一所載│
│    │人潮州安泰醫院普通（乙種）│傷害之事實。                    │
│    │診斷證明書2 份            │                                │
├──┼─────────────┼────────────────┤
│6   │①交通部公路總局高雄區監理│①本件交通事故之鑑定意見，認被告│
│    │  所屏澎區車輛行車事故鑑定│  崔芳慈駕駛普通重型機車，未注意│
│    │  會鑑定意見書（屏澎區1100│  車前狀況，並未隨時採取必要之安│
│    │  458 案）1 份            │  全措施，駛出路面邊線外，為肇事│
│    │②交通部公路總局110 年9 月│  原因；被告湯隆欽所駕駛自用小客│
│    │  17日路覆字第1100104096號│  車在前停車，無肇事因素，另佔用│
│    │  函及函附之交通部公路總局│  機車待轉區停車有違規定；告訴人│
│    │  車輛行車事故鑑定覆議會覆│  鍾成駕駛普重機車在前暫停待轉，│
│    │  議意見書1 份            │  亦無肇事因素。                │
│    │                          │②本件交通事故之覆議意見，認被告│
│    │                          │  崔芳慈駕駛普通重型機車，行經設│
│    │                          │  有機慢車待轉區之行車管制號誌交│
│    │                          │  岔路口，未注意車前狀況，為肇事│
│    │                          │  原因；告訴人鍾成駕駛普通重型機│
│    │                          │  車及被告湯隆欽駕駛自用小客車，│
│    │                          │  均無肇事因素，惟被告湯隆欽駕駛│
│    │                          │  自用小客車佔用機慢車待轉區停車│
│    │                          │  有違規定。                    │
└──┴─────────────┴────────────────┘
二、按汽車行駛時，駕駛人應注意車前狀況，並隨時採取必要之
    安全措施，又本規則用詞「汽車」定義，係指在道路上不依
    軌道或電力架線而以原動機行駛之車輛（包括機車），道路
    交通管理處罰條例第94條第3 項、第1 項第1 款分別定有明
    文。經查：
（一）被告崔芳慈既於警詢中坦認考領有駕駛執照一節，對於上
      揭規定自不得推諉不知。
（二）本件案發時係冬季傍晚，已近夜間，案發路口係彎道，但
      並無障礙物，視距良好，被告既知悉將騎車行經案發路口
      ，而衡諸常情及駕駛人應具有之知識，道路路口係車況變
      化多端之處，易有突發之汽、機車輛移動情形，駕駛自應
      減速慢行，以能隨時採取必要之安全措施。然查，被告於
      警詢中供稱當時時速達50幾公里一情，可知被告並未減速
      ，則自其自承之時速，即可知悉被告案發時行經上開路口
      時，顯無法隨時靈活因應案發路口可能發生之任何車前狀
      況而採取必要之安全措施，此自其於偵查中供稱：我騎在
      機車道，前方有一個比較彎的路段，我有先做煞車，但告
      訴人鍾成車頭有比較突出等情益徵明確，蓋若被告行經案
      發路口時車速有放慢，不致於煞車後仍撞擊告訴人鍾成且
      造成其受有嚴重之傷害，是被告之過失，應予認定。又被
      告雖於警詢中曾改稱案發時速只有30幾公里、非一開始所
      述之50幾公里云云，然自告訴人鍾成受被告機車撞擊後，
      所受有之左腓骨幹下三分之一閉鎖性（粉碎性）骨折、左
      手肘、右手、左小腿多處擦傷等傷害顯非輕微，而屬偏重
      之傷勢，堪認撞擊力道之大外，併審酌卷附道路交通事故
      現場圖與編號20至24道路交通事故照片，可見被告機車在
      撞擊後滑行甚長之距離，始落於最終倒地位置，益徵當時
      被告機車時速甚高，綜合審酌上情，被告辯稱上述時速只
      有30幾公里云云，實屬臨訟卸責之詞，委不足採，併予敘
      明。準此，告訴人鍾成確因本件車禍受有如犯罪事實欄一
      所示之傷害，被告之過失行為與告訴人鍾成之受傷害結果
      間，具有相當因果關係，亦有上開證據清單欄所示證據足
      資佐證。
三、核被告所為，係犯刑法第284條前段之過失傷害罪嫌。
四、依刑事訴訟法第251條第1項提起公訴。
      此  致
臺灣屏東地方法院
中    華    民    國   110    年    11    月    21    日
                          檢  察  官   周 亞 蒨
本件正本證明與原本無異
中    華    民    國   110    年    12    月    1     日
                          書  記  官   張 健 興
所犯法條：
中華民國刑法第284條前段
因過失傷害人者，處 1 年以下有期徒刑、拘役或 10 萬元以下
罰金；致重傷者，處 3 年以下有期徒刑、拘役或 30 萬元以下
罰金。